臺灣板橋地方法院刑事判決　　　　　　　　　　　　　九十三年度交易字第一九號
　　公　訴　人　臺灣板橋地方法院檢察署檢察官
　　被　　　告　丙○○
右列被告因傷害等案件，經檢察官提起公訴（九十二年度偵字第一二０八五號），本
院行簡式審判程序，並判決如左：
    主  文
丙○○服用酒類，不能安全駕駛動力交通工具而駕駛，處拘役貳拾日，如易科罰金以
佰元折算壹日；又傷害人之身體，處有期徒刑陸月，如易科罰金以佰元折算壹日
，扣案玩具手槍（含空彈匣壹個）壹支、子彈壹顆均沒收；又以加害生命、身體之事
，恐嚇他人，致生危害於安全，處有期徒刑伍月，如易科罰金以佰元折算壹日，扣
案玩具手槍（含空彈匣壹個）壹支、子彈壹顆均沒收。其中有期徒刑部分應執行有期
徒刑捌月，如易科罰金以佰元折算壹日，扣案玩具手槍（含空彈匣壹個）壹支、子
彈壹顆均沒收。
    事  實
一、丙○○明知服用酒類不能安全駕駛動力交通工具者，不得駕駛且明知其於民國九
    十二年六月十七日二十時三十分許，在臺北縣新莊市○○路某海產店，飲用五瓶
    啤酒，已達酒醉不能安全駕駛動力交通工具之程度，猶在飲酒後於同日二十二時
    五十分許，駕駛車牌號碼Ｔ三—八三五五號自用小客車並搭載女友謝佳穎，沿臺
    北縣新莊市○○路往幸福東路方向行駛，行經新莊市○○路與幸福路口，因酒後
    （惟未達心神喪失或精神耗弱之程度）誤認同向行駛在旁騎乘不詳車號機車之丁○○（附載陳珮琪）向其出言辱罵，遂駕車趨前攔截丁○○所騎乘之前開機車，
    至新莊市○○○路九十五號前成功將丁○○攔下後，即下車質問丁○○為何向其
    辱罵，因丁○○否認，丙○○竟基於傷害之犯意，徒手揮拳毆打丁○○之左臉頰
    ，謝佳穎見狀下車攔阻，丙○○見圍觀群眾增加，乃前往上開汽車後座取出其所
    有仿ＢＥＲＥＴＴＡ廠八四型半自動手槍製造不具殺傷力之玩具手槍（含空彈匣
    ）一支，並以槍柄敲打丁○○之頭部，因丁○○頭戴安全帽，致使丙○○所持之
    玩具手槍彈落地上（丁○○頭部並未成傷），丙○○遂徒手接續揮拳毆打丁○○
    之臉部、左手臂及身體各處；復基於以強暴脅迫使人行無義務之事的犯意，將掉
    落地上之前開玩具手槍拾起指向丁○○之頭部，喝令丁○○向其跪地求饒，並以
    「我有槍，你不怕嗎，你為什麼要罵我，你給我跪下說對不起」等語脅迫丁○○
    ，一開始丁○○不依，即遭丙○○接續毆打，而對丁○○施以強暴之方式，致使
    丁○○心生畏懼而聽從指示跪地道歉，並因而受有左臉頰瘀青五乘五公分、左上
    臂十乘三公分瘀青之傷害。其間，適有乙○○將所駕駛車號不詳之自用小貨車（
    搭載游崇民）停放在新莊市○○○路九十五號旁停車格上，因目睹上情而駕駛前
    開自用小貨車上前勸阻，詎丙○○另行基於恐嚇危害安全之犯意，持上開玩具手
    槍指向乙○○之左側頭部，並以加害生命、身體之言詞，對乙○○恐嚇稱「你要
    管閒事喔，你想吃子彈是不是」等語，致使乙○○心生畏懼，而危害其人身安全
    ，並匆忙離開上址，而上開小貨車上乘客游崇民隨即以電話報警前來處理。嗣於
    九十二年六月十七日二十三時三十分許，丙○○在新莊市○○○路九十五號前為
    警當場查獲，並扣得其所有不具殺傷力之玩具手槍（含空彈匣一個）一支、子彈
    一顆，且於翌日（同年六月十八日）零時五分許，經警對丙○○進行酒精濃度測
    試，測得其呼氣所含酒精濃度值達每公升零點六八毫克，而查悉上情。
二、案經丁○○、乙○○分別訴由臺北縣政府警察局新莊分局報請臺灣板橋地方法院
    檢察署檢察官偵查起訴，而丙○○於準備程序中就被訴事實為有罪之陳述，經法
    官告知簡式審判程序之旨，並聽取當事人之意見後，裁定進行簡式審判程序。
    理  由
一、右揭事實，業據被告丙○○於警詢中及偵審時供認不諱，核與告訴人丁○○、乙○○指訴情節相符，並經證人陳珮琪、謝佩穎分別於偵查、審理時結證屬實，且
    經證人游崇民於警詢時供證在卷。此外，復有行政院衛生署臺北醫院診斷證明書
    （甲種）、酒精測定值、測試觀察紀錄表各一紙附卷，及經內政部警政署刑事警
    察局九十二年十月六日刑鑑字第九二０一三一四八四號槍彈鑑定書鑑定不具殺傷
    力之玩具手槍（含空彈匣一個）一支、屬於玩具金屬彈殼之子彈一顆扣案可佐，
    被告自白與事實相符，本案事證明確，被告犯行堪以認定。至被告雖於飲酒後對
    於被害人丁○○等人施以傷害等犯行，惟被告駕車先將丁○○攔下毆傷後，前往
    其所駕駛汽車後座取出上開不具殺傷力之玩具手槍（含空彈匣）一支，再以強暴
    脅迫之方式強迫被害人丁○○跪下向其道歉，復能持槍恐嚇路過勸阻之被害人乙○○等情，俱如前述，且被告於案發後猶能接受酒精測試及觀察，並於酒精測定
    值、舉發違反道路交通管理事件通知單上簽名並捺指印，就被告案發前後之反應
    以觀，被告對於上開被害人施暴及恐嚇時，雖因飲酒而處於情緒亢奮激動狀態，
    然仍顯然未達精神耗弱或心神喪失之程度，附此敘明。
二、核被告所為，係犯刑法第一百八十五條之三服用酒類不能安全駕駛動力交通工具
    而駕駛罪、第二百七十七條第一項傷害罪、第三百零四條第一項以強暴脅迫使人
    行無義務之事罪、第三百零五條恐嚇危害安全罪。起訴書就被告所犯以強暴脅迫
    方式使告訴人丁○○跪下道歉以行無義務之事的事實業已列載，應認在起訴範圍
    之內，且經公訴人於本院審理時陳明補充被告此部分行為涉犯刑法第三百零四條
    第一項強制罪，本院得併予審理。查被告持不具殺傷力之玩具手槍指向丁○○之
    頭部，喝令告訴人丁○○向其跪地求饒，丁○○因而跪地道歉之行為，雖亦合於
    刑法第三百零五條之恐嚇危害安全罪，然按刑法第三百零五條之恐嚇罪，係指單
    純以將來加害生命、身體、自由、名譽、財產之事，恐嚇他人致生危害於安全而
    言，如對於他人之生命、身體等，以現實之強暴脅迫手段加以危害要挾，使人行
    無義務之事或妨害人行使權利，即應構成刑法第三百零四條之強制罪，縱有恐嚇
    行為，亦僅屬犯強制罪之手段，無更論以恐嚇危害安全罪之餘地（最高法院八十
    四年度台非字第一九四號判決參照）；是被告持玩具手槍指向丁○○頭部命其下
    跪道歉，因被告業以現實之脅迫手段使丁○○行無義務之事，自應構成刑法第三
    百零四條之強制罪，不另成立刑法第三百零五條之恐嚇危害安全罪（告訴人丁○○部分）；公訴人認被告此部分行為另犯刑法第三百零五條之恐嚇危害安全罪，
    容有誤會。又被告所犯傷害罪、以強暴脅迫使人行無義務之事罪二罪間，有方法
    目的之牽連關係，依刑法第五十五條之規定從一重之傷害罪處斷；公訴人認被告
    所犯傷害與恐嚇丁○○跪下道歉之犯行間，應分論併罰，尚有誤會。另被告所犯
    服用酒類不能安全駕駛動力交通工具而駕駛罪、傷害罪、恐嚇危害安全罪（對於
    告訴人乙○○部分），犯意各別，行為不同，應分論併罰。爰審酌被告前無犯罪
    科刑紀錄，素行尚稱良好（有臺灣高等法院被告全國前案紀錄表可稽），犯罪之
    動機、目的、手段、持不具殺傷力之玩具手槍對於告訴人犯強制罪及恐嚇罪所造
    成之危害甚大，告訴人丁○○請求被告賠償新台幣二十萬元，案發後被告曾至告
    訴人丁○○住處向其道歉並欲賠償二萬元（丁○○並未收受），然迄未與告訴人
    達成和解，及被告犯罪後坦承犯行，態度尚屬良好等一切情狀，分別量處如主文
    所示之刑，並均諭知易科罰金之折算標準，且就有期徒刑部分定應執行刑，及諭
    知易科罰金之折算標準，以資懲儆。
三、扣案不具殺傷力之玩具手槍（含空彈匣一個）一支、子彈一顆，均係被告所有，
    其中玩具手槍（含空彈匣）部分係被告供犯強制罪、恐嚇危害安全罪時所用之物
    ；另子彈部分係在被告所駕駛車牌號碼Ｔ三—八三五五號自用小客車內為警查獲
    ，業據被告於審理時供承在卷，該子彈核屬供被告犯強制罪及恐嚇危害安全罪預
    備之物，均依刑法第三十八條第一項第二款規定宣告沒收之。
據上論斷，應依刑事訴訟法第二百九十九條第一項前段、第二百七十三條之一第一項
，刑法第一百八十五條之三、第二百七十七條第一項、第三百零四條第一項、第三百
零五條、第五十五條、第四十一條第一項前段、第二項、第三十八條第一項第二款、
第五十一條第五款，罰金罰鍰提高標準條例第一條前段、第二條，判決如主文。
本案經檢察官甲○○到庭執行職務。
中      華      民      國      九十三      年      三    月    二十六  日
                                  臺灣板橋地方法院交通法庭
                                      法  官  楊  志  雄
右正本證明與原本無異
如不服本判決應於送達後十日內向本院提出上訴狀
                                      書記官  陳  慶  樹
中      華      民      國      九十三      年      三    月    二十六  日
附錄本案論罪科刑法條全文：
刑法第一百八十五條之三
服用毒品、麻醉藥品、酒類或其他相類之物，不能安全駕駛動力交通工具
而駕駛者，處一年以下有期徒刑、拘役或三萬元以下罰金。
刑法第二百七十七條
傷害人之身體或健康者，處三年以下有期徒刑、拘役或一千元以下罰金。
犯前項之罪因而致人於死者，處無期徒刑或七年以上有期徒刑；致重傷者
，處三年以上十年以下有期徒刑。
刑法第三百零四條
以強暴、脅迫使人行無義務之事或妨害人行使權利者，處三年以下有期徒
刑、拘役或三百元以下罰金。
前項之未遂犯罰之。
刑法第三百零五條
以加害生命、身體、自由、名譽、財產之事，恐嚇他人致生危害於安全者
，處二年以下有期徒刑、拘役或三百元以下罰金。
